臺灣高雄地方法院刑事判決　　　　　100年度審交易字第764號
公　訴　人　臺灣高雄地方法院檢察署檢察官
被　　　告　張昇偉
　　　　　　余得芳
上列被告因業務過失傷害案件，經檢察官提起公訴（100年度偵
字第10350號），本院判決如下：
    主  文
本件公訴不受理。
    理  由
一、公訴意旨如起訴書所載（如附件）。
二、按告訴乃論之罪，告訴人於第一審辯論終結前，得撤回其告
    訴；又告訴經撤回者，法院應諭知不受理之判決，刑事訴訟
    法第238條第1項，及第303條第3 款定有明文。
三、本件被告張昇偉、余得芳因業務過失傷害等案件，經檢察官
    提起公訴，認被告余得芳、張昇偉分別係犯刑法第284條第1
    項、第2項之過失傷害罪及業務過失傷害罪，依同法第287
    條前段之規定均須告訴乃論。茲因被告2人業與告訴人達成
    和解，嗣據告訴人於本院審理中聲請撤回其告訴，有本院調
    解筆錄、撤回告訴狀各1份附卷可參，揆諸前開說明，爰不
    經言詞辯論，逕為諭知不受理之判決。
據上論斷，應依刑事訴訟法第303條第3 款、第307條，判決如主
文。
中    華    民    國   100    年    12     月    6    日
                  刑事第十庭    法  官  張  震
以上正本證明與原本無異。
如不服本判決應於收受判決後10日內向本院提出上訴書狀，並應
敘述具體理由。其未敘述上訴理由者，應於上訴期間屆滿後20日
內向本院補提理由書(均須按他造當事人之人數附繕本)「切勿逕
送上級法院」。
中    華    民    國   100    年    12     月    6    日
                                書記官  邱家銘
附件：
臺灣高雄地方法院檢察署檢察官起訴書
                                    100年度偵字第10350號
    被      告  張昇偉  男  50歲（民國○○年○月○日生）
                        住高雄市旗山區○○○街9巷3號
                        國民身分證統一編號：Ｚ000000000號
    被      告  余得芳  男  65歲（民國○○年○月○○日生）
                        住高雄市○○區○○路68巷58號
                        國民身分證統一編號：Ｚ000000000號
上列被告等因業務過失傷害等案件，業經偵查終結，認應提起公
訴，茲將犯罪事實及證據並所犯法條分敘如下：
          犯罪事實
一、余得芳係考領有普通小型車之駕照，本應注意在公共汽車招
    呼站10公尺內或設有禁止臨時停車標誌、標線處所，不得臨
    時停車，其於民國99年11月7日上午10時50分許，駕駛車牌
    號碼6K-0097號自用小客車，在公共汽車招呼站10公尺內以
    及繪有禁止臨時停車標線路段之外側車道，即高雄市新興區
    ○○○路200號臨時停車，而依當時天候晴、日間自然光線
    、柏油路面乾燥無缺陷、無障礙物且視距良好，並無不能注
    意之情事，竟疏未注意及此，貿然臨時停車。而張昇偉係考
    領有職業聯結車之駕照，且為高雄客運公司之司機，為從事
    業務之人，亦應注意臨時停車時，應依車輛順行方向緊靠道
    路右側，大型車右側前後輪胎外側距離緣石或路面邊緣不得
    逾1公尺，其於上揭時間駕駛車牌號碼FX-155號營業大客車
    欲停靠公共汽車招呼站接駁乘客上下車，適因余德芳所駕駛
    之車輛違規臨停，影響公車行車動線，張昇偉竟疏未注意，
    遂將所駕駛之車輛臨時停靠在距離緣石或路面邊緣3.6公尺
    之中間偏外側車道上，讓乘客上下車。適有陳怡伶騎乘車牌
    號碼XEC-043號普通重型機車沿高雄市新興區○○○路由南
    往北駛至上開地點，亦疏未注意車前狀況並隨時採取必要之
    安全措施，其所騎乘之機車車頭追撞張昇偉所駕駛車輛之右
    後車尾，陳怡伶因而人車倒地，並受有頭部外傷、左側眼窩
    骨折、顏面撕裂傷、雙膝擦傷等傷害。余得芳、張昇偉於偵
    查犯罪之警察機關尚未知肇事人為何人時，即主動向到達現
    場處理之員警坦承肇事，自首而願意接受裁判，查知上情。
二、案經陳怡伶訴由高雄市政府警察局新興分局移送偵辦。
        證據並所犯法條
一、證據清單及待證事實
┌──┬─────────┬─────────────┐
│編號│證據名稱          │待證事實                  │
├──┼─────────┼─────────────┤
│ 1  │被告余得芳於警詢及│被告余得芳固不否認其有於上│
│    │偵訊時之供述      │揭時地駕駛6K-0097號自用小 │
│    │                  │客車違規臨停之事實，惟矢口│
│    │                  │否認有何過失傷害犯行，辯稱│
│    │                  │：伊當時臨時停車約3分鐘， │
│    │                  │有打臨時停車燈云云。      │
├──┼─────────┼─────────────┤
│ 2  │被告張昇偉於警詢及│被告張昇偉固不否認其有於上│
│    │偵訊時之供述      │揭時地駕駛FX-155號營業大客│
│    │                  │車違規臨停之事實，惟矢口否│
│    │                  │認有何業務過失傷害犯行，辯│
│    │                  │稱：因被告余得芳駕駛之6K-0│
│    │                  │097號自用小客車違規臨停， │
│    │                  │造成伊無法靠路邊停車，伊已│
│    │                  │經盡量把車輛僅靠在上開自用│
│    │                  │小客車旁邊云云。          │
├──┼─────────┼─────────────┤
│ 3  │告訴人陳怡伶於偵查│證明全部犯罪事實。        │
│    │中經具結之證述    │                          │
├──┼─────────┼─────────────┤
│ 4  │道路交通事故現場圖│1、本件事故現場狀況與位置 │
│    │、道路交通事故調查│   、車輛行進方向，及車輛 │
│    │表（一）、（二）、│   肇事後之位置與受損情形 │
│    │高雄市政府警察局交│   。                     │
│    │通大隊交通事故談話│2、被告余得芳、張昇偉於肇 │
│    │紀錄表、照片9張   │   事時之客觀情狀並無不能 │
│    │                  │   注意之情事。           │
├──┼─────────┼─────────────┤
│ 5  │高雄醫學大學附設中│告訴人因本件車禍而受有頭部│
│    │和紀念醫院診斷證明│外傷、左側眼窩骨折、顏面撕│
│    │書                │裂傷、雙膝擦傷等傷害之事實│
│    │                  │。                        │
├──┼─────────┼─────────────┤
│ 6  │臺灣市政府交通局車│告訴人未注意車前狀況，為肇│
│    │輛行車事故鑑定委員│事主因；被告余得芳於禁止臨│
│    │會鑑定意見書      │時停車標線處所臨時停車，為│
│    │                  │肇事次因；被告張昇偉未緊靠│
│    │                  │道路右側臨時停車，為肇事次│
│    │                  │因。                      │
└──┴─────────┴─────────────┘
二、核被告余得芳所為，係犯刑法第284條第1項前段之過失傷害
    罪嫌；核被告張昇偉所為，係犯刑法第284條第2項前段之業
    務過失傷害罪嫌。至本件被告余得芳、張昇偉已有上開注意
    義務之違反，雖告訴人亦有未注意車前狀況之疏失，而與有
    過失，然仍不能因告訴人之過失，而解免被告之罪責。又被
    告余得芳、張昇偉犯罪後，即於該管公務員發覺前，向警察
    機關自首，並表願接受裁判，請依刑法第62條減輕其刑。審
    酌爰審酌被告余得芳、張昇偉因行車未遵守交通法規，釀成
    本案車禍事故，導致告訴人受有上揭傷勢，迄未與告訴人達
    成和解，然念被告2人均素行尚可，有本署刑案資料查註紀
    錄表在卷足稽，斟以告訴人受傷程度等一切情狀，請量處被
    告余得芳有期徒刑2月、張昇偉有期徒刑3月，以資懲儆。
三、依刑事訴訟法第251條第1項提起公訴。
    此  致
臺灣高雄地方法院
中    華    民    國   100    年    7     月    22    日
                              檢察官  杜妍慧
上正本證明與原本無異
中    華    民    國   100    年    8     月    3     日
                              書記官
所犯法條：
中華民國刑法第284條
因過失傷害人者，處 6 月以下有期徒刑、拘役或 5 百元以下罰
金，致重傷者，處 1 年以下有期徒刑、拘役或 5 百元以下罰金
。
從事業務之人，因業務上之過失傷害人者，處 1 年以下有期徒
刑、拘役或 1 千元以下罰金，致重傷者，處 3 年以下有期徒刑
、拘役或 2 千元以下罰金。